臺灣高等法院臺南分院刑事判決
110年度侵上訴字第1318號
上  訴  人  臺灣嘉義地方檢察署檢察官
上  訴  人  
即  被  告  葉○霖  年籍詳卷
選任辯護人  吳奕麟律師(法扶律師)
上列上訴人因被告家暴妨害性自主等案件，不服臺灣嘉義地方法
院110年度侵訴字第11號中華民國110年10月28日第一審判決（起
訴及移送併辦案號：臺灣嘉義地方檢察署109年度偵字第10203號
、110年度偵字第4514號），提起上訴，本院判決如下：
    主  文
上訴駁回。
    事  實
一、葉○霖與A女(真實姓名年籍詳卷，偵查中代號BM000-A109041
    ）前為同居男女朋友而於民國109年10月30日前某日分手，
    其2人具有家庭暴力防治法第3條第2款所定之家庭成員關係
    。葉○霖因復合及財產分配問題，雖明知A女於兩人分手後不
    願再與其有所聯繫，竟仍基於侵入住宅之犯意，於109年10
    月30日上午10時1分許，駕駛車牌號碼000-0000號自用小貨
    車(下稱小貨車)至A女現居其胞姐B女(真實姓名年籍詳卷，
    偵查中代號BM000-A109041A)之住處(真實地址詳卷，下稱系
    爭房屋），未經A女或B女同意即擅自由未上鎖大門侵入系爭
    房屋。葉○霖進入系爭房屋後，見A女在2樓中間房間(下稱A
    房間)內睡覺而將其喚醒，先行詢問是否願復合共同離開，A
    女睡眼惺忪起身後，另與葉○霖就小貨車歸屬問題認知有所
    差異發生口角爭執，而於A女撥打電話與男友甲男(真實姓名
    年籍詳卷，下稱甲男)聯絡時，葉○霖另基於傷害之犯意，將
    A女推進2樓後方B女之房間（下稱B房間)內，朝A女臉頰甩巴
    掌再以手掐住其頸部，甲男因於電話中聽聞爭吵且傳來A女
    求救聲音，察覺情況有異隨即切斷通話，電話報警後旋再撥
    打電話欲確認A女安危，葉○霖因而知悉A女已另結新歡，頓
    時醋勁大發甚為惱怒，竟再基於強制及毀損之犯意，將A女
    所有持用之紅色OPPO牌R15行動電話(下稱A女行動電話)搶下
    後猛力砸向地面洩憤，並接續前開傷害犯意而以口咬A女之
    右腹部，且強抓A女將其頭部撞擊地板，A女因此受有雙臉頰
    疼痛無明顯外傷、右頸紅腫瘀青7×3公分、右腹咬痕3×3公分
    、左腳2、3趾紅無明顯外傷、腦震盪，未伴有意識喪失之初
    期照護、頸部挫傷之初期照護、腹壁挫傷之初期照護、左側
    足部挫傷之初期照護、左側肩膀挫傷之初期照護等傷害。嗣
    A女趁隙奔跑至系爭房屋外欲追回同自屋內衝出之寵物小白
    狗，此時聞訊前來之甲男駕車抵達系爭房屋前，見葉○霖駕
    駛小貨車欲離去，遂持無殺傷力之鎮暴槍嚇阻其不得離開，
    A女追回小白狗返回後躲在甲男身後尋求庇護，葉○霖見狀情
    緒愈發激動，接續前開毀損犯意，再次將其手中所持之A女
    行動電話用力摔向地上，致A女行動電話螢幕破裂而不堪使
    用，以此強暴方式妨害A女自由撥打行動電話通訊之權利。
二、案經A女、B女（侵入住宅部分）訴請嘉義市政府警察局第一
    分局報告臺灣嘉義地方檢察署檢察官偵查起訴。　　
    理  由
壹、程序事項
一、被害人之保護措施：
　　侵害犯罪防治法所稱性侵害犯罪，係指觸犯刑法第221條至
    第227條、第228條、第229條、第332條第2項第2款、第334
    條第2項第2款、第348條第2項第1款及其特別法之罪；又行
    政機關、司法機關及軍法機關所製作必須公示之文書，不得
    揭露被害人之姓名、出生年月日、住居所及其他足資識別被
    害人身分之資訊。性侵害犯罪防治法第2條第1項、第12條第
    2項分別定有明文。另性侵害犯罪防治法第12條所定其他足
    資識別被害人身分之資訊，包括被害人照片或影像、聲音、
    住址、親屬姓名或其關係、就讀學校與班級或工作場所等個
    人基本資料，性侵害犯罪防治法施行細則第6條亦有明定。
    本院所製作之本案判決係屬必須公示之文書，告訴人A女為
    其所指訴遭性侵害犯罪之被害人，依上開規定，本判決關於
    A女個人身分資訊均予隱匿，又證人B女及甲男與A女均有相
    當親誼關係，且本案案發地點位於A女居所即系爭房屋，均
    屬其他足資識別被害人身分之資訊，均一併隱匿，合先敘明
    。本件判決書爰於事實欄及理由欄就被害人A女、證人B女、
    甲男之姓名等相關資訊，僅記載簡稱（詳細資料均詳卷），
    先此敘明。
二、證據能力之說明：
    按刑事訴訟法159條之5規定，被告以外之人於審判外之陳述
    ，雖不符前4條之規定，而經當事人於審判程序同意作為證
    據，法院審酌該言詞陳述或書面陳述作成時之情況，認為適
    當者，亦得為證據。當事人、代理人或辯護人於法院調查證
    據時，知有第159條第1項不得為證據之情形，而未於言詞辯
    論終結前聲明異議者，視為有前項之同意。本判決以下所引
    用之傳聞證據，檢察官、被告與其辯護人於審判程序中均同
    意作為證據使用，或知有傳聞證據之情形而未於言詞辯論終
    結前聲明異議，本院審酌該等證據作成時之情況，並無違法
    取證之情形，又與本案有關聯性，認為以之作為證據應屬適
    當，均具有證據能力。
貳、認定犯罪事實所憑之證據及理由
一、訊據被告固承認於上開時、地駕車前往系爭房屋與A女見面
    而有所對話，且其後在甲男駕車抵達系爭房屋前，與甲男對
    峙過程中確有摔A女所有之行動電話之舉動而坦承對於取走
    行動電話所成立之相關罪名，惟就其餘犯罪事實均矢口否認
    ，辯稱：當日我只站在系爭房屋停放機車處與A女講話，我
    根本沒有進入屋內更沒有上到2樓房間。我沒有侵入住宅也
    沒有傷害A女更沒有摔A女行動電話。雖然我承認在系爭房屋
    外有摔行動電話之行為，但那具行動電話是從甲男身上所搶
    來，後來我才知道是A女所有之行動電話等語(原審卷一第26
    7頁、原審卷二第158頁)；復辯以：「我沒有進入A女住處及
    房間。我僅在紅色鐵門與停車位置的中間與A女對談，沒有
    進入屋内，也沒有進入A房間我不知道A女傷勢如何來的，對
    於A女腹部的咬痕我也不清楚，我沒有對A女有肢體碰觸。」
    、「A女手機被摔壞的部分，是我摔壞的，但我當時不知道
    那是A女的手機。因為甲男拿瓦斯手槍指著我，我是從他手
    上搶過來的，他當時還限制我不能動，我當時也有搶手槍，
    但沒有搶成功，僅有搶到手機。當初摔壞手機動機是警告甲
    男不要再拿槍枝指著我。」等語（本院卷第107頁）；辯護
    人則以：A女指訴被告於案發當日在B房間內對其為傷害行為
    ，然現場處理員警沈輝煌證述當日即有實際進入系爭房屋內
    查看，但2樓房間並未看到有凌亂打鬥的痕跡，可證被告並
    未發生如A女所述施暴拉扯行為。又A女歷次證述關於其睡醒
    時發現被告在其身旁相對位置，及被告對A女甩巴掌與掐住
    脖子之前後順序均不一致。再以A女所指訴案發當日先從床
    上起身看到被告在床邊，後續發生爭執小貨車所有權及被告
    對於男女朋友關係不忠，其後再發生毆打施暴以至A女逃離
    停留路邊等時序經過，惟依監視器畫面可知被告自抵達系爭
    房屋至離開全程僅約20分鐘，客觀上不可能於如此短暫時間
    內完成A女指訴情形，可見A女證述內容多所瑕疵可指。又被
    告當日摔行動電話僅是為故意毀損行動電話，行動電話損壞
    後致被害人無法使用應屬毀損罪之當然結果，就被告搶行動
    電話之動作係著重在毀損故意，被告是否有妨害自由故意，
    則屬有疑等語(原審卷二第43至44、159頁)，復以被告並沒
    有侵入A女住處，是因為雙方事先約好，由A女開門，被告站
    在大門處，被告應A女要求在門口談，被告隨即退出在馬路
    位置。被告與A女兩人在外面談論手錶的事宜，所以被告從
    頭到尾沒有進入A女屋内及房間。A女在原審時提到被告有兩
    次到其房間，摔A女在床上意圖性侵，被告有在床上扭打等
    等情形，但員警於原審證稱沒有凌亂痕跡，A女所稱扭打的
    情形不成立，又被告僅有毀損手機之意，並無妨害A女行使
    手機通話權利之意等語（本院卷第107至108頁），為被告辯
    護。
二、經查：
  ㈠不爭執之事實：
　　被告與A女前於109年6月間交往而為同居男女朋友關係，嗣
    於109年10月30日前某日已經分手，被告仍於109年10月30日
    上午10時1分許，駕駛小貨車至系爭房屋與A女見面後因故發
    生口角爭執，其後甲男駕車於同日上午10時27分許抵達系爭
    房屋前，甲男下車後手持無殺傷力鎮暴槍與被告相互對峙過
    程中，A女追回小白狗返回躲在甲男身後，被告憤而將所搶
    得之行動電話1具摔落於地而螢幕毀損致不堪使用等情，業
    據證人A女指訴（偵一卷第21至26頁、警卷第24至26、28至2
    9頁、偵一卷第81至87頁、偵二卷第21至25頁）及證人甲男
    （警卷第14至17頁、偵一卷第84至87頁、警卷第19至23頁、
    偵二卷第21至25頁）與證人B女（警卷第31至33頁）證述明
    確，並有系爭房屋照片（偵一卷第33至38頁、警卷第71頁）
    、A女行動電話毀損照片（警卷第73頁）、鎮暴槍照片（警
    卷第75頁）、行車紀錄器畫面擷取照片（警卷第76至79頁）
    、通話紀錄翻拍照片、甲男與A女之LINE對話紀錄翻拍照（
    偵一卷末頁證物袋）、被告與A女之LINE對話紀錄翻拍照片
    （偵一卷末頁證物袋）、臺灣嘉義地方檢察署檢察事務官勘
    驗筆錄（偵二卷第34頁至第40頁）、原審勘驗筆錄（原審卷
    ㄧ第270至274、279至308頁）、嘉義市政府警察局第一分局
    偵查隊受理各類案件紀錄表、受理刑事案件報案三聯單（偵
    一卷第41至43頁）、嘉義市政府警察局第一分局109年12月1
    1日嘉市警一偵字第1090010159號函附該局勤務指揮中心受
    理110報案紀錄單（偵一卷末頁證物袋）、嘉義市政府警察
    局第一分局110年1月18日嘉市警一偵字第1100000268號函附
    之該局勤務指揮中心受理110報案紀錄單（偵一卷第115至11
    7頁）、嘉義市政府警察局第一分局110年2月2日嘉市警一偵
    字第1100000756號函附嘉義縣警察局110報案錄音光碟1片（
    偵一卷第119頁、末頁證物袋）、嘉義市政府警察局第一分
    局110年4月27日嘉市警一偵字第1100003209號函附職務報告
    及光碟（原審卷一第69至73頁）、嘉義市政府警察局第一分
    局110年5月13日嘉市警一偵字第1100074130號函附（原審卷
    一第101頁）、嘉義市政府警察局第一分局竹園派出所訪查
    紀錄表（原審卷一第103至109頁）、監視器位置圖、109年1
    0月30日永福一街與大統路警局路口監視器截圖畫面（原審
    卷一第111至125頁）、A女被害報告單（警卷第30頁）、嘉
    義市政府警察局第一分局扣押筆錄、扣押物品目錄表、扣押
    物品收據（警卷第39至44頁）可佐，且為被告所不爭執，此
    部分事實首堪認定為真。
  ㈡A女就事發經過歷次證述如下：
　　被告有於上開時、地，侵入A女、B女住宅、傷害A女及強制
    與毀損A女手機等行為，業據證人A女分別證述如下： 
  ⒈A女於109年10月30日警詢時證述：我與被告自109年6月間交
    往至同年10月19日分手，交往期間同居於被告住處。案發當
    日上午10時許，被告突然（出現）在我房間内叫我起來。我
    起身時看見被告坐在我身上問我「要跟他走或是留在這裡」
    ，其後被告拿小貨車行照及鑰匙要給我，我向被告表示應該
    要辦過戶，被告因此生氣。我本來要離開房間打電話給甲男
    ，但被告推我進入B房間内毆打我，被告先打我巴掌再掐住
    我的頸部，我掙脫逃離後又被抓回B房間床上，那時正好甲
    男來電確認，被告因此搶走A女行動電話。被告與甲男在電
    話中起口角，被告咬我一口我因此倒在地上，被告再抓我的
    頭撞向地板，後來我趁被告生氣摔A女行動電話時逃離等語(
    原審卷一第167至171頁)。
　⒉A女於109年11月7日警詢時證述：案發當日系爭房屋大門未鎖
    ，被告就直接進入系爭房屋。當時我在房間睡覺，醒來時發
    現被告坐在我的腳上問我「要跟他走還是要留在這」，後來
    被告拿小貨車的行照與鑰匙給我，我回答被告要取回小貨車
    應該要辦過戶。其後我下床打電話給甲男，被告趁我無防備
    時推我進到B房間。我有朝A女行動電話話筒喊話向甲男求救
    ，之後甲男撥打電話給我，在我要接電話時被告見狀就將A
    女行動電話搶去，並在電話中與甲男發生口角，被告得知我
    再結交新男友，便在我右邊腰部以口咬我稱要在我身上留下
    印記，被告再抓我頭部撞擊地板、掐我脖子及摀住我的口鼻
    並將A女行動電話摔在地上。我趁隙逃跑到系爭房屋外，因
    家裡養的小狗也跑出去，我就跟著追出去，我回來時有看到
    甲男制止被告等語(偵一卷第21至26頁)。
  ⒊A女於109年12月2日警詢時證稱：案發當日被告想要挽回感情
    所以到系爭房屋找我談判，當時是因系爭房屋大門未上鎖，
    被告進入系爭房屋上到我房間找我。我看到被告坐在我床上
    及下床打電話給甲男，與被告從我背後推我進B房間內毆打
    我，這些過程都是在B房間發生而不是在系爭房屋外面等語(
    警卷第24至26頁)。
  ⒋A女於109年12月16日偵查中證述：我與被告交往期間同居在
    被告戶籍地。我從事指壓按摩大夜班工作，案發當日上午5
    時回到系爭房屋，洗完澡後大約上午8時才睡覺。我看到被
    告時不知道實際時間，我聽到被告一直重覆說「你要跟我走
    還是要留在這」，當時我迷迷糊糊起身看到被告坐在我的腳
    掌邊，之後被告將小貨車鑰匙與行照給我，我回應被告應該
    要辦過戶。我要走出A房間門口打電話給甲男時，被告從我
    背後推我進入B房間賞我巴掌。我聽到A女行動電話的聲音才
    知道電話是有接通的因此開始呼救，這時甲男把電話掛斷趕
    快報警再打過來，我要接聽時被告看到就將A女行動電話搶
    去，被告咬我的右腹部說要在我身上留下印記，被告掐我的
    脖子並抓我的頭撞地板且摔A女行動電話。其後我趁機跑下
    樓，我家的小狗也跟著跑出去，因此我有去追狗。我返回時
    看到甲男與被告對峙，過幾分鐘後警察也到現場等語(偵一
    卷第84至87頁)。
　⒌A女於110年9月9日原審審理時證述：我與被告分手後不願意
    再與被告聯絡，我有將被告的LINE及臉書封鎖，我也更換電
    話號碼，被告已經沒有我的聯絡方式。案發當日我上完班回
    到系爭房屋與甲男聊天到上午8時才睡覺，後來隱約聽到有
    人叫我的聲音，我醒來後發現被告坐在床邊對我說「要跟他
    走還是留在這裡」，就是要我與被告復合的意思。但我與被
    告發生口角，被告拿小貨車鑰匙要我取回車輛，我向被告表
    示小貨車沒有過戶，其後我起身走出A房間撥打電話予甲男
    時，被告從後面推我進入B房間內賞我巴掌，我聽到電話中
    有甲男聲音因此趕快求救，甲男掛斷電話報警後回撥要確認
    我是否安全，我要接聽電話時被告搶走A女行動電話，這時
    被告知道我有新男友，情緒十分激動地摔A女行動電話並朝
    我右腹部咬一口，被告手掐住我頸部造成紅腫還有一些擦挫
    傷。後來我趁機往外逃生，因家中養的小狗跑出去我也追出
    去，我再回來時甲男已經到現場等語(原審卷一第347至366
    頁)。
  ⒍勾稽A女於警詢及偵查與原審審理時歷次證述，就被告於上揭
    時、地，未經A女或B女同意即侵入系爭房屋內，而在A房間
    內與A女談判復合未成，且因小貨車歸屬認知有所差異而與A
    女發生口角爭執後，被告於A女在A房間門口撥打A女行動電
    話與甲男之際，出手將A女推擠進入B房間內對A女施加肢體
    暴力，期間因A女所撥打A女行動電話為接通狀態，甲男於通
    話過程中察覺有異乃報警求救，再於回撥電話欲確認A女安
    危時，被告見狀知悉A女已另有新男友乃醋意大發情緒激動
    ，自A女處搶下A女行動電話後猛力朝地上怒砸以宣洩不滿，
    並壓制A女將其頭部撞向地面且以嘴巴咬A女右腹部，對被告
    所為侵入住宅、傷害及強制與毀損等行為方式供述大致相符
    ，且就被害過程陳述清楚並無反覆或有矛盾扞格之瑕疵可指
    。
  ㈢A女上揭指訴內容有以下證據資料可資補強，堪信真實：
  ⒈證人甲男歷於警詢、偵查及原審審理時之證述內容，其證稱
    ：A女於案發當日有撥打電話給我，但A女不知道電話有接通
    ，當時我有聽到A女與被告吵很大聲說「不要靠近我」、「
    不要碰我」、「你離我遠一點」、「不要過來」、「很痛」
    之類的話，過沒多久聽到更激烈的吵鬧聲，我聽到A女喊救
    命說「老公我快死了，快救我」等語，我立刻向A女說「我
    馬上報警再回撥給妳」，我打電話報警向員警稱「A女與被
    告吵架向我求救有生命危險」。我報警後立即回撥電話結果
    是被告接聽的聲音，我向被告表示「我是A女男友，已報警
    不要亂來」。我大約15分鐘後到達現場時，被告當時是站在
    系爭房屋門口外，渾身酒氣準備要上小貨車離開。因我到場
    時未看到A女且從電話中覺得A女有危險，我手拿鎮暴槍指著
    被告阻止其離開。我當時有看到被告手上拿著A女行動電話
    ，後來A女衣著凌亂沒有穿鞋光著腳走回來躲到我身後，被
    告因此更加生氣在我面前摔A女行動電話。我隨即陪同A女共
    同前往醫院急診驗傷及派出所製作筆錄等語(警卷第14至17
    頁、偵一卷第84至87頁、警卷第19至23頁、偵二卷第21至25
    頁、原審卷一第367至382頁)。且針對被告有手持A女手機並
    摔擲在地過程，於本院審理時證稱：「我到現場時，當時看
    到他走出來，靠近車邊，看到他要走，我就把我的車子往他
    的貨車斜前方橫停，攔住他之後，我就直接下車，拿著鎮暴
    槍指著他並跟他說：下車，你傷害人就想跑，我已經報警了
    ，你不能跑。」、「他原本不理我，後來他看到我有拿武器
    ，他當時酒氣明顯。他下車後開始跟我有爭執，我有詢問A
    女去哪，他回答不知道並叫我打電話給A女。我打給A女手機
    響很久沒接，才知道手機在被告手上。因為A女習慣開啟震
    動，沒有開鈴聲，是手機響了一陣子，被告才拿出A女的手
    機並稱手機在他身上，叫我不用打了。」、「後來他講了一
    堆抱怨A女的話，就摔手機了。」等語（本院卷第156、157
    頁），已就案發當日其接獲A女電話時，明確認知A女與被告
    共處一室，且證明A女有為被告毆打施暴向其求助，而甲男
    隨即驅車趕赴A女居處外，親見被告手持A女手機將之摔擲在
    地之情。
　⒉再證人甲男於本院審理時，除證述依其所持電話通聯紀錄(指
    遠傳資料（通聯紀錄）查詢資料，偵一卷第131頁）所載之
    於①109年10月30日上午10時1分28秒時接獲A女來電（受話時
    間585秒），其後於②上午10時11分13秒起復接獲A女來電(受
    話150秒)、③上午10時14分26秒起(發話35秒)、④上午10時15
    分21秒起(發話4秒)、⑤上午10時15分44秒起(發話42秒)、⑥
    上午10時26分05秒起(發話76秒)之通聯紀錄，均為其所持手
    機門號與A女之手機門號之通聯，而關於①之通話時間達585
    秒，證人甲男於本院審理時說明通話經過：「一開始我的電
    話接通後，我有聽到吵鬧聲，我有對A女呼喊，我以為是誤
    撥，因為她都沒有回答我。後來聽到爭執聲音，越爭吵越大
    聲，因為A女有跟我講過其姐姐夫婦平常在家裡會吵架，所
    以我以為是他們在吵架，沒有在意，後來爭吵越來越大聲，
    最後我有聽到『不要碰我、離我遠一點』，後來A女在電話旁
    邊跟我講她快窒息了，老公快來救我。」、「（問：與A女
    對話的聲音是男生還是女生？）男生，但無法辨識是誰，因
    為有點距離。我可以辨識A女的聲音，是因為我平常聽她的
    語音習慣了，尤其救命的聲音可以聽得很清楚。（問：你有
    無跟被告對話過？）有。（問：當時跟A女對話的男生的聲
    音是否與被告相符？還是很像？）聲音好像，不能保證是否
    同一人。」、「第一通電話（指前述①電話通話）A女跟我求
    救完之後，她的電話就被被告發現，就被搶走並掛掉電話。
    我有回撥一次沒有接聽，然後我就先報警。報完警我再打過
    去，有一個男生接聽，聽起來是被告的聲音，我有跟對方說
    我已經報警，不用亂來。他後來有再咒罵A女的聲音，後來
    就被掛掉了。」等語（本院卷第159、160頁），證人甲男已
    說明是因為A女撥打手機與其通話，可能不知其有無接通而
    持續開啟通話鍵，期間其有明確聽到A女出言「不要碰我」
    、「你離我遠一點」之語，而與之對話之男性聲音，其雖無
    法確定何人，但與被告聲音甚為相似。
　⒊證人即現場處理員警沈輝煌於原審審理時證述：案發當日我
    是巡邏員警，我接獲110報案表示有人殺害、傷害A女，我與
    同事到場時看到被告及A女與甲男在系爭房屋前路邊，當時
    雙方已經沒有動手只有口角，我在現場詢問後知悉是男女感
    情糾紛，A女當場向我表示在系爭房屋之房間內遭被告毆打
    受傷及摔A女行動電話。當時我有請A女帶我進入系爭房屋2
    樓房間查看，但沒有發現明顯凌亂之跡象。其後A女表示受
    傷欲就醫，急診後A女有到派出所對被告提出傷害告訴及聲
    請保護令等語(原審卷二第17至27頁)。
　⒋勾稽比對甲男及員警沈輝煌上開證述內容，復參以證人B女於
    警詢時證述：我是經由A女電話告知才知道被告未經我們的
    同意即擅自侵入系爭房屋等語(警卷第31至33頁)，核與A女
    指訴案發當日被告未經同意即侵入系爭房屋進入A房間內，
    且被告就復合與否及小貨車歸屬問題與A女認知有異而生口
    角爭執，被告因而對A女施加暴力攻擊行為，A女透過通話中
    之A女行動電話向甲男表示情況危急亟待求援，被告因此得
    知A女已另有新男友而憤恨不滿，其後甲男抵達系爭房屋與
    被告僵持對峙時，被告因見A女返回現場躲在甲男身後尋求
    庇護而越發情緒激動，而將原本已持於手上之A女行動電話
    猛力摔向地上等情均能相符，且上開各證人證述內容並非僅
    有轉述A女指訴案發過程，並有其親自感受A女於遭受被告侵
    入住宅、傷害及強制與毀損時惶惶不安之情緒反應，及立即
    前往醫院驗傷與至派出所製作筆錄等節，皆適足為A女前揭
    證述憑信性之補強證據。
　⒌再細繹A女與甲男間前述之通聯紀錄可知，甲男於①109年10月
    30日上午10時1分28秒時接獲A女來電，本通電話受話時間長
    達585秒，此時甲男行動電話基地臺位置尚在「嘉義縣民雄
    鄉福樂村中山路7號」，其後於②上午10時11分13秒起受話15
    0秒(基地臺位置：嘉義縣民雄鄉福樂村中山路7號)、③上午1
    0時14分26秒發話35秒(基地臺位置：嘉義市東區忠孝路808
    號3樓樓頂)、④上午10時15分21秒起發話4秒(基地臺位置：
    嘉義市東區忠孝路808號3樓樓頂)、⑤上午10時15分44秒起發
    話42秒(基地臺位置：嘉義市東區忠孝路575號10樓屋頂)、⑥
    上午10時26分05秒起發話76秒(基地臺位置：嘉義市西區永
    福一街9號樓頂)，有遠傳資料（通聯紀錄）查詢資料在卷可
    參（偵一卷第125、131頁），是依甲男通聯紀錄及行動電話
    基地臺移動軌跡可知，甲男於與A女通話過程中深切感受A女
    斯時確身處險境，因此除即刻驅車出發前往馳援外，於行車
    途中仍試圖隨時以行動電話與A女保持通話聯繫，以確保A女
    處於安全狀態；佐以甲男於同日上午10時14分許撥打110報
    案電話(偵一卷第117頁)，報案內容略為「(員警)：喂。110
    你好，請問什麼事情請說。(甲男)：那個，我先報地址給你
    。她…那個…她現在在她家。(甲男)：阿現在有生命危險。(
    員警)：是什麼事，發生什麼事?(甲男)：她前男友找上門，
    找她揚言說她對不起他怎樣要她死…我是她現任的男友。(員
    警)：好…好…(甲男)：OK，麻煩最快速度。感謝感謝。(員警
    )：好」等語，此有原審勘驗光碟名稱：「110報案紀錄」錄
    音光碟（置於偵卷末頁證物袋）之勘驗筆錄在卷(原審卷一
    第279頁)；再參以甲男之後抵達系爭房屋時與被告及A女互
    動情形略為「(甲男)：妳人也受傷嗎?（A女回答內容無法清
    楚辨識）(被告)：有受傷去驗阿！(甲男)：我有叫警察來了
    !(A女)：我被他打，我嚇到了！」等情，此經原審勘驗偵卷
    證物袋所附甲男提出之「行車紀錄器光碟（檔案名稱：「MO
    VB0482」）」之勘驗筆錄（下稱行車紀錄器勘驗筆錄）記載
    甚明(原審卷一第282頁)；是自甲男接到A女求援電話後即刻
    出發救援，及向110報案臺報案時所流露出侷促不安與慌張
    驚恐之感受，且A女於甲男抵達系爭房屋時向甲男陳述遭被
    告攻擊受傷經過之驚恐憂愁，是依甲男及A女此等面對危難
    時之真摯反應，實難認有何造假或刻意誣陷被告之可能。
　⒍A女明確證述其於案發當日與被告處於分手狀態，已如前述，
    而觀諸A女與被告間LINE對話紀錄「【109年10月21日】。11
    ：07(A女)我也沒時間沒生命跟你玩感情遊戲，總之我不想
    跟你在哪543了，總之每個月就匯5806元給我。11：07(A女)
    我們就到此結束。12：03(A女)我不想在跟你有任何瓜葛，
    從此不要在再見」(原審卷二第69至76頁)，且於同日下午5
    時52分起，被告雖後續持續再行傳送訊息予A女，然均顯示
    為A女未讀之狀態(原審卷二第76、105至107頁)，佐以A女已
    於109年10月26日另行申請新行動電話門號且確無任何與被
    告所持用電話之通聯紀錄(偵一卷第127、135至146頁)，則
    依A女傳送訊息予被告表示分手不要再見面，且不再讀取與
    回覆被告訊息並隨即更換行動電話門號等舉動，顯然A女已
    明確表達不願再與被告聯繫見面或存瓜葛牽扯，則A女斷無
    可能明示或默示同意被告於案發當時進入系爭房屋，更何況
    被告進入非屬於一般接待來訪客人之客廳，而係屬個人生活
    作息私密度極高之A房間，則被告未經A女或B女之同意即侵
    入系爭房屋，至為明確。
　⒎另參酌案發當日被告於系爭房屋前與甲男對峙完畢離去後，
    甲男與A女於車上對話內容為「(A女)：手機整個被他摔壞了
    。(甲男)：沒關係沒關係，我有備用手機我拿給妳。我卡片
    看能不能取出來。(A女)：因為你剛才打電話給我啊，然後
    因為就要接聽接起來，他看到整個摔掉了。(甲男)：我知道
    了，沒有啦他剛剛給妳拿出來摔的啦。(A女)：沒有，在裡
    面就摔兩次了。」等語，此經原審勘驗前述「行車紀錄器光
    碟（檔案名稱：「MOVB0484」）」之勘驗筆錄記載甚明(原
    審卷一第274頁)；且A女於同日上午10時54分許，即在甲男
    駕車陪同下前往臺中榮民總醫院嘉義分院(下稱嘉義榮民醫
    院)急診驗傷(原審卷一第288頁)，A女主訴「跟前男友起口
    角徒手打巴掌、雙臉頰疼痛、掐脖子、用頭撞地板跟牆壁、
    右腹咬痕、左腳2、3趾紅」，且經醫師檢查結果確實受有「
    雙臉頰疼痛無明顯外傷、右頸紅腫瘀青7×3cm、右腹咬痕3×3
    cm、左腳2、3趾紅無明顯外傷」等傷害，有診斷證明書及驗
    傷照片與就診相關病歷資料可憑（警卷第46頁、偵一卷末頁
    證物袋、原審卷一第51至52頁）；其後A女因感身體越發不
    適，再於同日晚間10時17分許，前往戴德森醫療財圑法人嘉
    義基督教醫院(下稱嘉義基督教醫院)急診，主訴為「今天被
    前男友徒手打傷後枕痛、掐脖子有勒痕、左肩紅痛、左腳第
    2、3趾、右腹有瘀靑，有到嘉榮求診過，現症狀存故入」而
    診斷結果為「腦震盪，未伴有意識喪失之初期照護、頸部挫
    傷之初期照護、腹壁挫傷之初期照護、左側足部挫傷之初期
    照護、左側肩膀挫傷之初期照護」(警卷第45頁、原審卷一
    第53至46頁)，則依案發時間為109年10月30日上午10時1分
    許，A女於員警沈輝煌到場處理之第一時間即向員警指明是
    遭被告在B房間內為傷害及毀損A女行動電話之攻擊行為所致
    ，且A女於車上即向甲男表示原本要接聽電話，被告看到就
    將A女行動電話摔掉，且於甲男回稱「沒有啦，他剛剛給妳
    拿出來摔的」時，A女亦立即反駁稱「在裡面」就有摔A女行
    動電話之行為，且A女於同日內二度前往急診驗傷時間及求
    診事由，均與其指訴遭被告傷害時間相近而無不必要之延宕
    ，而A女提出之診斷證明書上所載病名(警卷第45至46頁)及A
    女行動電話螢幕受損情形(警卷第73頁)，與前開各證人證述
    亦相符合，是A女指訴被告未經同意即行侵入系爭房屋，且
    其所受傷勢係受被告徒手呼打臉頰、以手掐其頸部及以口咬
    右腹部與強抓其頭部撞擊地板，及被告在B房間內搶下A女行
    動電話猛力砸向地面等節，均有補強證據可佐，自堪信為真
    實。
　⒏至A女關於被告對其施加暴力造成傷害之先後時序，其中就被
    告以手掐住A女頸部究係在被告搶得A女行動電話之前亦或之
    後發生之細節性事項，歷次證述內容有些許差異，惟原審認
    A女毫無預警地突遭被告施暴而猝不及防，且因時間經過致
    被告攻擊A女身體部分之先後順序記憶模糊而有些許出入，
    實屬合理正常，自應以A女於案發後數小時即行製作之警詢
    筆錄因記憶鮮明深刻而最貼近真實，而應以A女於110年10月
    30日警詢指訴「被告推其進入B房間後，即先為甩A女巴掌及
    以手掐住其頸部之攻擊行為」情節為真，一併指明。
  ㈣被告辯解與辯護人辯護意旨不為本院採憑之理由：
　⒈被告雖辯稱無侵入住宅之行為，惟被告於原審時曾坦認其已
    進入系爭房屋內停放機車處(原審卷一第81頁)，又在本院審
    理時辯稱其僅在紅色鐵門與停車位置的中間與A女對談，沒
    有進入屋内云云，然除參酌系爭房屋空間設計係以紅色大門
    隔絕街道，其內之前庭作為停放機車之車庫之用，其側面則
    以高於普通人身高之牆壁作為區隔，前庭與室內尚有內門作
    為內外區隔(偵一卷第33頁)，顯見該前庭附屬於住宅主建物
    內連成一體而屬住宅之一部，則依被告於原審時承認之事實
    已可認定被告確有侵入系爭房屋之行為無誤。再依證人沈輝
    煌審理時證述「系爭房屋前為活巷，旁邊巷道不到100公尺
    就是大馬路，且旁邊都是房屋」等語(原審卷二第25頁)，佐
    以系爭房屋為邊間房屋，兩側均為巷道且屬分別可對外連絡
    之活巷(偵一卷第33頁、原審卷一第111頁)，則被告辯稱與A
    女談判時僅站立於系爭房屋前庭而未進入2樓房間若屬實情
    ，A女可輕易藉由系爭房屋前兩側巷道逕行離開現場以保自
    身安全，尚無需持A女行動電話與甲男分別有585秒、150秒
    、35秒、4秒、42秒及76秒通話及求救之急迫性，再佐以A女
    所受咬痕位置係在右腹部，此種傷勢顯然不可能係A女在站
    立姿勢下被告即能得逞，佐以A女於案發當日上午10時22分4
    4秒奔跑於道路欲追回小白狗，而於同日上午10時28分52秒
    手抱小白狗返回系爭房屋前(原審卷一第302頁至第306頁)躲
    避站立於甲男身後(原審卷一第208頁)，始終是以「赤腳」
    方式奔走於道路之客觀情狀，設若確如被告所辯與A女均係
    站立於系爭房屋前庭而已，則A女應有充裕時間穿鞋保護足
    部避免受傷後再行外出，實無必要以赤腳方式奔走於道路，
    可見A女當時所處情境確實甚為緊急混亂致無暇穿鞋即行奔
    出，由此反證案發當時被告不只侵入系爭房屋前庭，更長驅
    直入進入2樓房間而與A女共處於密閉空間內無訛，被告空言
    辯稱未有侵入住宅之行為，顯無足採信。
　⒉被告另辯稱A女所受傷勢與其無關云云，然A女在B房間內受被
    告施暴受傷等情，業經原審認定如前，且A女於原審審理時
    另證述「(問：傷勢是在被告到系爭房屋前就已經存在？)不
    是，傷勢是被告在B房間對我造成的。(問：被告為何要對妳
    為這些傷害行為？)被告要求復合不成因此如此」等語(原審
    卷一第351頁)，已明確表示傷勢為被告攻擊所致，且依A女
    與甲男於案發前3小時所為LINE對話紀錄「【109年10月30日
    】07：12(甲男)對阿現在想要賴在你身上(A女)來啊。07：1
    6(甲男)好啦等等過去你家(A女)嗯嗯，等你唷！路上小心。
    (甲男)好沒問題老婆看你要不要休息一下我幫忙準備早上要
    辦奶奶的東西。07：17(A女)好的，躺在床上了。07：20(甲
    男)好的晚點見愛你。07：21(A女)好，愛你唷！08：29(甲
    男)看來真睡著了抱著親。08：30(甲男)老婆我應該要下班
    才能找你了，現在差不多要開始了，要想我喔。現在才知道
    弄對年東西要準備一堆」(偵一卷末頁證物袋)，此等交談內
    容均屬熱戀中情侶間濃情蜜意之對話，絲毫未見A女有因受
    傷疼痛而向甲男訴苦之情形，且甲男原已與A女相約於同日
    稍晚在完成祖母對年祭拜事宜後見面，若非A女無預期地受
    被告攻擊而陷於危難之中，甲男尚無可能於接到A女電話後
    急奔救援而未進行原本排定之祭拜行程，此由A女在甲男趕
    赴現場後與其對話「(A女)今天是你奶奶的對年…(甲男)沒關
    係我有跟我媽解釋，我回去再跪著跟我奶奶說一下抱歉就好
    ，對年是已去世之人很重要沒錯，但是我們是在世之人，萬
    一妳有生命危險怎麼辦，妳叫我怎麼辦」之語(原審卷一第2
    87頁)即可確知，則被告辯稱A女所受傷勢非其傷害行為所致
    ，顯屬卸責之詞，顯無足採。
　⒊被告另辯稱其所摔毀之行動電話係與甲男對峙時，自甲男身
    上搶得云云，惟證人甲男於原審審理時明確證述「案發當時
    我身上只有自己的藍色行動電話，我沒有紅色行動電話。我
    很確定當時被告沒有從我身上拿走任何東西，因為當時我手
    拿鎮暴槍指著被告，被告不敢靠近，我與被告有保持一段距
    離」等語(原審卷一第376至377頁)，且經原審勘驗行車紀錄
    器畫面結果為「被告丟擲行動電話前，被告身體影子與甲男
    身體影子沒有重疊情形。被告影子未與其他人有重疊情形，
    亦可從影子看出被告手部有舉起動作」(原審卷一第273至27
    4頁)，則被告在系爭房屋前將行動電話砸向地面前，由地上
    之影子即可看出被告自始並未與甲男身體有所接觸，且被告
    於系爭房屋前摔擲之行動電話確為紅色(原審卷一第281頁)
    ，被告辯稱係自甲男手上搶得行動電話後始砸向地面之說詞
    ，顯與客觀事證不符。被告係於B房間內搶得A女行動電話摔
    向地上後，再行拾起隨身攜帶以阻絕A女使用電話對外聯繫
    之機會，且於系爭房屋外見A女於甲男後方躲避再次激怒被
    告，被告因而猛力將手持之A女行動電話摔向地面至螢幕毀
    損不堪使用，方為實情。
  ⒋辯護意旨雖稱A女歷次就其指訴被告出現在其身旁位置，及對
    其甩巴掌與掐脖子前後順序均不一致等語，惟證人之供述前
    後不符或相互間有所歧異，究竟何者為可採，事實審法院非
    不可本於經驗法則或論理法則，斟酌其他情形，作合理之比
    較，定其取捨；若其基本事實之陳述與真實性無礙時，仍非
    不得予以採信，非謂一有不符或矛盾，即認其全部均為不可
    採信（最高法院109年度台上字第2885號判決意旨參照）。A
    女雖就其在A房間內發現被告時之位置，及被告對其甩巴掌
    與掐脖子之順序略有差異，然本案事發至今業近1 年，A女
    對於發現被告時所處位置究竟是「坐在A女腳上」、「坐在A
    女腳掌邊」、「坐在A女的床位」及施暴前後順序等枝節性
    問題，難免有記憶不明之處，惟對於其係在A房間內發現被
    告在其身旁，及受被告施力推至B房間內對其甩巴掌、掐住
    頸部、咬右腹部及將頭撞地面等施暴行為，與搶下A女行動
    電話後砸向地上以毀損等基本事實之陳述並無二致，自不得
    僅因細節性事項之證述內容略有微疵，即全盤否認其證述可
    信性，辯護人此部分辯護尚難採憑。
　⒌辯護意旨另認證人沈輝煌查看系爭房屋2樓房間後未見凌亂景
    象，應無A女指訴之傷害及強制與毀損犯行等語，惟現場凌
    亂與否與被告是否對A女施加暴行本無必然關係，況B房間內
    家具不多且物品擺設簡單(偵一卷第34頁)，而A女亦未曾證
    稱被告對其暴力相向時，有何破壞房間內物品或持以對其攻
    擊之行為，加以A女於本院審理時對辯護人所質疑部分陳稱
    ：「關於辯護人方才說警方看到我房間沒有凌亂，但警方來
    看的時候並不是當天進去看的，所以已經恢復原狀了。警方
    來的時候要把被告請走，所以沒有去房間查看。當時前半段
    在我房間有摔手機，房間如果沒有整理，地板上全部都是手
    機螢幕碎片。」等語（本院卷第183頁），即已陳明警卷所
    附現場照片並非警察到場後即時所拍攝，則若A女事後有整
    理現場，即難以現場無凌亂而遽為A女並無遭施暴行為之推
    論，則辯護意旨僅憑證人沈輝煌此部分證述即率爾推論A女
    指訴不實，顯無從憑採。辯護意旨另稱被告自抵達迄至離開
    系爭房屋前後僅費時約20分鐘，時間短暫不可能發生A女指
    訴情節等語，然依A女於案發當日與甲男有如前述之多通且
    長達數百秒之通聯紀錄，且甲男察知A女有難旋即報警並即
    刻前往系爭房屋救援，均在在顯示A女確實於自行脫險前曾
    處於危難險境之中，且單就A女指訴自發現被告後生口角爭
    執，及於B房間內遭被告攻擊傷害與搶下A女行動電話後砸向
    地面，及其後趁隙逃出系爭房屋外等被害情節，客觀上在20
    分鐘內完成顯屬綽綽有餘，而無任何違背經驗法則之處，辯
    護人此部分辯護亦屬無由而不足為有利被告之認定。
　⒍辯護意旨再稱被告搶下行動電話意在毀損而無強制故意，且
    行動電話毀損後無法持以通訊為毀損之當然結果等語，然被
    告自A女處搶下A女行動電話之緣由，係因A女當時正持本案
    行動在B房間與甲男對話求援，被告施以強制力強行取得A女
    行動電話時，顯同時以強暴方式妨害A女自由撥打A女行動電
    話通訊之權利，被告主觀上顯有強制犯意且客觀上亦有強制
    行為，辯護意旨此部分辯護亦難採憑。　　　
三、綜上所述，本件事證明確，被告所為侵入住宅、傷害及強制
    與毀損犯行均堪認定，應依法論科。
參、論罪科刑
一、家庭暴力者，謂家庭成員間實施身體或精神上不法侵害之行
    為；家庭暴力罪者，謂家庭成員間故意實施家庭暴力行為而
    成立其他法律所規定之犯罪，家庭暴力防治法第2條第1款、
    第2款分別定有明文。被告與A女曾有同居關係，其2人間具
    有家庭暴力防治法第3條第2款所定之家庭成員關係。而被告
    對A女為本案侵入住宅、傷害及強制與毀損行為，核均屬家
    庭成員間實施精神上不法侵害之行為，即為家庭暴力防治法
    第2條第1款所稱之家庭暴力，且構成刑法之犯罪，惟因家庭
    暴力防治法之上開規定並無罰則之規定，是此部分犯行，自
    應依刑法規定予以論罪科刑。起訴意旨未援引家庭暴力防治
    法之相關規定，容有未洽，應予補充。
二、核被告所為，係犯刑法第306條第1項之侵入住宅罪、同法第
    277條第1項之傷害罪及同法第304條第1項之強制罪與同法第
    354條之毀損罪。被告接續對A女為甩巴掌、掐頸部及咬右腹
    部與頭撞地板之傷害行為，及先在B房間內將A女行動電話砸
    向地面後，再持以於系爭房屋外猛力朝地上摔落之毀損行為
    ，皆係於密切接近時間內，在同一地點實施，各行為間具時
    、空之密切關係，依社會通念，其各行為間之獨立性極為薄
    弱，難以強行分開，且犯罪目的與侵害法益同一，應將之視
    為數個舉動之接續實行而屬接續犯，應各論以一罪。又被告
    所為強制及毀損行為，在自然意義上雖非完全一致，然就本
    案事件整體過程予以客觀觀察，可知被告係因A女使用A女行
    動電話與甲男聯繫過程中，無意間知悉A女已有新男友而情
    緒爆發，乃基於強取本案電話予以毀損以宣洩憤恨情緒為目
    的，於密切接近之時、地，以強取A女行動電話丟擲在地之
    強暴方式，妨害A女任意使用A女行動電話之權利，致使A女
    行動電話毀損不堪使用，被告所為各行為間具有全部或一部
    不可分割之一致性或事理上之關聯性且犯罪目的單一，依一
    般社會通念，認應評價為一行為。被告以一行為同時對A女
    施以強制及毀損A女行動電話，屬一行為觸犯數罪名之想像
    競合犯，應從重之強制罪論處。又起訴書事實欄已記載被告
    「見狀搶走手機…並用力將A女手機摔在地上」等語，應認已
    起訴被告本案所為涉犯強制罪，僅係起訴書論罪法條欄漏載
    該條罪名，原審及本院於審理時並已告知被告所為尚可能同
    時涉犯強制罪嫌(原審卷二第158頁、本院卷第151頁)，已足
    保障被告之防禦權，自應併予審理，附此敘明。
三、被告所犯上開犯行，犯意各別、行為互殊，應予分論併罰。
四、被告前因妨害性自主案件，經臺灣桃園地方法院以99年度訴
    字第831號判決判處有期徒刑7年，上訴後，經臺灣高等法院
    以100年度侵上訴字第31號撤銷原判決改判處有期徒刑7年6
    月，復經最高法院以101年度台上字第2958號判決上訴駁回
    而告確定，並於107年1月18日縮短刑期假釋出監，於108年1
    0月18日假釋期滿未經撤銷，視為執行完畢，有臺灣高等法
    院被告前案紀錄表可參。被告於5年內故意再犯本件有期徒
    刑以上之罪，均為累犯，皆應依刑法第47條第1項規定加重
    其刑。至司法院釋字第775號解釋，依解釋文及理由之意旨
    ，係指構成累犯者，不分情節，一律加重最低本刑，於不符
    合刑法第59條所定要件之情形下，致生行為人所受之刑罰超
    過其所應負擔罪責之個案，不符罪刑相當原則、比例原則。
    於此範圍內，在修正前，為避免發生上述罪刑不相當之情形
    ，法院就該個案應裁量是否加重最低本刑；依此，該解釋係
    指個案應量處最低法定刑、又無法適用刑法第59條在內減輕
    規定之情形，法院應依此解釋意旨裁量不予加重最低本刑（
    最高法院108年度台上字第338號判決意旨參照），本案被告
    之犯罪情節，均無上開情事，尚無依上開解釋意旨裁量不予
    加重最低本刑之餘地。辯護人所指被告本案所犯與前案罪質
    不相關不應依累犯加重其刑云云，顯有誤解。
肆、不另為無罪諭知部分：
一、公訴意旨另認：被告於109年10月30日上午10時1分許，基於
    加重強制性交之犯意，在B房間內強行脫去A女外褲及內褲，
    抓住A女雙手欲脫去其上衣，A女拒絕並掙扎下，被告順勢將
    A女轉過身以手抓住A女雙手欲脫下自己外褲，經A女持續腳
    踢掙扎，被告始行作罷而未遂。因認被告涉犯刑法第222條
    第2項、第1項第7款之侵入住宅強制性交未遂罪嫌等語。
二、犯罪事實應依證據認定之，無證據不得認定其犯罪事實；又
    不能證明被告犯罪者，即應諭知無罪之判決。刑事訴訟法第
    154條、第301條第1項分別定有明文。而檢察官對於起訴之
    犯罪事實，應負提出證據及說服之實質舉證責任。倘其所提
    出之證據，不足為被告有罪之積極證明，或其指出證明之方
    法，無法說服法院以形成被告有罪之心證者，應貫徹無罪推
    定原則。亦為刑事妥速審判法第6條所明白揭示。是基於無
    罪推定原則，被告犯罪之事實應由檢察官提出證據，並指出
    證明方法加以說服，使法院達於確信之程度，始得為被告有
    罪之認定，否則，即應諭知被告無罪，由檢察官蒙受不利之
    訴訟結果，此為檢察官於刑事訴訟個案中所負之危險負擔，
    即實質舉證責任。而被告否認犯罪，並不負任何證明責任，
    僅於訴訟進行過程中，因檢察官之舉證，致被告將受不利益
    之判斷時，被告為主張犯罪構成要件事實不存在而提出某項
    有利於己之事實時，始需就其主張提出或聲請法院調查證據
    ，然僅以證明該有利事實可能存在，而動搖法院因檢察官之
    舉證對被告所形成之不利心證為已足，並無說服使法院確信
    該有利事實存在之必要（最高法院100年度台上字第6294號
    判決意旨參照）。又告訴人之告訴，係以使被告受刑事訴追
    為目的，是其陳述是否與事實相符，仍應調查其他證據以資
    審認。亦即須有補強證據資以擔保其陳述之真實性，始不至
    僅以告訴人之陳述，作為有罪判決之唯一證據。而所謂補強
    證據，則指除該陳述本身之外，其他足以證明犯罪事實確具
    有相當程度真實性之證據而言，且該必要之補強證據，須與
    構成犯罪事實具有關聯性之證據，非僅增強告訴人指訴內容
    之憑信性。是告訴人前後供述是否相符、指述是否堅決、有
    無攀誣他人之可能，其與被告間之交往背景、有無重大恩怨
    糾葛等情，僅足作為判斷告訴人供述是否有瑕疵之參考，因
    仍屬告訴人陳述之範疇，尚不足資為其所述犯罪事實之補強
    證據（最高法院103年度台上字第4017號判決意旨參照）。
    是告訴人就被害經過所為之指述，不得作為認定犯罪之唯一
    證據，仍應調查其他補強證據以擔保其指證、陳述確有相當
    之真實性，方可作為被告不利之認定。
三、公訴意旨認被告涉有前揭加重強制性交未遂罪嫌，無非係以
    被告供述、A女指訴及甲男證述，與嘉義榮民醫院受理家庭
    暴力事件驗傷診斷書（警卷第46頁）、嘉義基督教醫院診斷
    證明書（警卷第45頁）、A女病歷資料及驗傷照片（偵一卷
    末頁證物袋）、行車紀錄器影像光碟（偵一卷第101頁、末
    頁證物袋、偵二卷末頁證物袋）、甲男與A女LINE對話紀錄
    翻拍照（偵一卷末頁證物袋）、被告與A女LINE對話紀錄翻
    拍照片（偵一卷末頁證物袋）、嘉義市政府警察局勤務指揮
    中心受理110報案紀錄單（偵一卷第115至117頁）、110報案
    錄音光碟1片（偵一卷第119頁、末頁證物袋）、遠傳資料（
    通聯紀錄）查詢（偵一卷第125、129至133頁）、中華電信
    資料（通聯紀錄）查詢（偵一卷第127、135至154頁）等件
    為其主要論據。
四、訊據被告堅詞否認犯罪，除如前述抗辯並未進入系爭房屋外
    ，辯稱：案發當日我根本沒有對A女為脫褲子要對其強制性
    交之行為等語。經查：
  ㈠A女除於109年10月30日警詢（下稱第一次警詢）時僅就被告
    有毆打其成傷之陳述外，未就被告對其強制性交未遂有所指
    訴外，其後於109年11月7日警詢時（下稱第二次警詢）證述
    ：「被告在B房間內將我的褲子及內褲脫掉，我當時一直掙
    扎，掙脫後趕緊穿上褲子跑到1樓廚房，但其後又被抓回B房
    間，被告再次將我的褲子及內褲脫掉把我俯壓在床上。過程
    中我有反抗被告，我有徒手攻擊被告的生殖器及打被告巴掌
    並且以手腳推開被告」等語(偵一卷第21至26頁)；於109年1
    2月16日偵查中證述：「被告從我背後推我進入B房間，直接
    把我的褲子及內褲脫掉且想要將我上衣脫掉，但因我一直掙
    扎被告無法脫掉上衣，被告把我轉過身想要用他的下半身強
    上，但我的腳一直踢被告，被告沒辦法脫下自己的褲子，我
    趁被告撿菸時把褲子穿起來往樓下跑，但因思緒太亂因此往
    廚房跑不是往大門方向跑，被告追過來把我像扛米袋一樣扛
    上去進到B房間，把我摔到床上呈現躺著的姿勢。被告第二
    次把我扛到B房間時，有再次把我褲子跟內褲一起拉下來。
    被告當時下體一直要靠近我下體，而我一直踢被告，被告因
    此沒辦法拉下褲子」等語(偵一卷第84至87頁)；於110年9月
    9日原審審理時證述：「被告推我進到B房間內脫我褲子為性
    侵動作，我一直掙扎推開被告，隱約中我聽到被告菸盒掉在
    地上，我趁被告撿菸盒時趕快穿上褲子往1樓跑但跑錯方向
    跑到廚房而遭被告抓回B房間。被告第2次脫我褲子時，我半
    趴在床上」等語(原審卷一第347至366頁)。互核A女歷次指
    證內容，除第一次警詢僅指稱遭被告毆打外，未提及有遭被
    告性侵未遂，其餘均明確證述被告於案發當日在B房間內強
    行脫去其內褲及外褲後，被告下體靠近A女欲對其為性交行
    為，惟因奮力掙扎抵抗被告始無法得逞，A女雖就被告對其
    性侵過程主要情節指訴明確而無明顯瑕疵可指，惟仍應有其
    他補強證據佐證其指訴之真實性。
　㈡證人陳述之證言，常有就其經歷、見聞、體驗事實與他人轉
    述參雜不分，一併陳述之情形，故以證人之證詞作為性侵害
    被害人陳述之補強證據，應先釐清該證人證言內容之性質，
    以資判斷是否具備補強證據之適格。其中如係以聞自被害人
    在審判外之陳述作為內容所為之轉述，因非依憑證人自己之
    經歷、見聞或體驗，乃為傳聞證言，且屬於與被害人之陳述
    具有同一性之重複性證據，仍不失被害人所為陳述之範疇，
    而非被害人所為陳述以外之其他證據，不足以作為被害人所
    指述犯罪事實之補強證據（最高法院104年度台上字第344 
    號判決意旨參照）。證人甲男於原審審理時另證述：A女在
    案發當日製作警詢筆錄前就有跟我說在系爭屋內發生的事情
    ，A女說被告因小貨車登記過戶之事與其發生爭執後，A女要
    下床離開時，被告將A女推到B房間內強脫A女褲子，A女掙扎
    跑到樓下原本要往外跑結果跑到廚房，其後遭被告抓到樓上
    等語(原審卷一第374、381頁)；證人沈輝煌則證述： A女在
    案發當日製作筆錄時並未提及被告於B房間內對其為脫褲子
    之行為。後續是A女是主動聯繫派出所告知有遭被告性侵害
    ，因此我詢問分局家暴官就A女表示遭性侵情事應如何處置
    ，家暴官表示由偵查隊處理，因此後續就由偵查隊與A女聯
    繫相關事宜等語(原審卷二第17至27頁)。雖證人甲男與沈輝
    煌均證述A女於案發後確有對其陳述遭被告強制性交未遂之
    事，然其等關於被告對A女強制性交之證述均係聽聞A女之傳
    述，而非就與本案待證事實即「強行脫去A女內、外褲及欲
    脫去其上衣，且欲脫下自己外褲對A女為強制性交」等情節
    ，有重要關係之親身經歷、見聞、體驗之具體客觀事實為陳
    述，甲男與沈輝煌就此等事項之陳述既屬傳聞自A女轉述而
    為傳聞證言，且評價上屬於與A女陳述具有同一性之重複性
    證據，而非A女所為陳述以外之其他證據，此部分均非屬適
    格之補強證據。
　㈢再證人甲男於本院審理時，經詢以：「（問：A女後來有無跟
    你講被告有對她性侵的行為？）一開始沒有，去醫院驗傷也
    沒有提及到，但後來派出所員警不知道有跟她講什麼，她才
    告知我有被性侵。第一次警詢筆錄的時候也沒有跟我提到這
    件事，是在第一次警詢筆錄之後才告知我的。（問：在事發
    當天A女跑回來之後，你看到A女衣服凌亂，有無懷疑她被性
    侵的情形？）我只擔心她被毆打，第一時間沒有想到那麼多
    ，因為當時我接電話時，她說她快窒息了，並說老公快來救
    我。我想說她可能受傷嚴重，沒有想到被性侵，他們爭執聲
    音很大聲，有聽到在打的聲音。（問：從你接到A女電話，
    電話中聽到爭執聲音，到你到現場後看到A女的外觀狀況，
    整個過程中有無任何跡象顯示被告可能對A女性侵行為？）
    第一時間的想法是A女沒有被性侵，我沒有注意到那麼多。
    」等語（本院卷第158至159頁），除已證稱其到場後，A女
    在第一次警詢前均無向其告以有遭被告強制性交未遂之情，
    再以證人甲男雖於偵查中及原審審理時證稱於電話中聽聞A
    女對被告稱「不要靠近我」、「不要碰我」、「你離我遠一
    點」、「不要過來」、「很痛」之類話語（偵卷第84頁、原
    審卷一第367、369頁），然依A女對被告出言內容，雖可知A
    女於案發時與被告確有近距離之肢體碰觸，然因被告於B房
    間內對A女施加暴行致受有傷害，已認定如前，而A女前開告
    誡被告切勿輕舉妄動之警語，尚與A女指訴遭受被告性侵害
    情節無必然關聯性存在，此由甲男聽聞A女求援電話內容後
    ，雖覺A女身處險境而隨即撥打110電話報案，然亦僅向員警
    稱「報案人稱其友人前男友要去殺他，有生命危險」(偵一
    卷第117頁)，且佐以證人甲男於本院證述當時僅擔心A女遭
    毆打，並無懷疑有遭被告性侵之情，換言之，未曾認知A女
    有何遭受被告強制性交之情形，則依A女透過A女行動電話求
    援內容，雖可認被告對A女確有訴諸肢體暴力之舉動，而得
    用以補強A女指訴被告對其傷害之事實，然無從認與A女指訴
    被告脫去其內、外褲，欲以被告之下體(生殖器)對A女為性
    交行為之構成強制性交未遂之事實具有關聯性，實無從執此
    補強A女指訴之真實性。
　㈣至嘉義榮民醫院受理家庭暴力事件驗傷診斷書（警卷第46頁
    ）、嘉義基督教醫院診斷證明書（警卷第45頁）、A女病歷
    資料及驗傷照片（偵一卷末頁證物袋），因A女就醫時主訴
    未提及疑似受性侵害致未進行此部分檢傷或相關記載，又甲
    男與A女LINE對話紀錄翻拍照（偵一卷末頁證物袋）及被告
    與A女LINE對話紀錄翻拍照片（偵一卷末頁證物袋）均為案
    發當日前之通訊內容，且嘉義市政府警察局勤務指揮中心受
    理110報案紀錄單（偵一卷第115頁至第117頁）及110報案錄
    音光碟1片（偵一卷第119頁、末頁證物袋）亦僅能證明案發
    當日甲男因察覺A女身處險境而向員警報案之狀況，另行車
    紀錄器影像光碟僅能佐證甲男及被告與A女在系爭房屋外對
    峙之情形，而遠傳資料（通聯紀錄）查詢（偵一卷第125、1
    29至133頁）、中華電信資料（通聯紀錄）查詢（偵一卷第1
    27至154頁），則僅能證明A女與甲男於案發當日確有頻繁之
    通聯紀錄而與被告無任何聯繫之事實，然上開證據均與A女
    指訴被告對其脫去內、外褲後，欲以陰莖插入A女陰道對其
    為性交行為之事實無實質關聯性，A女此部分之指訴並無證
    據得以補強，實無從僅以A女單一指訴即認定被告此部分之
    犯罪事實。另觀諸前述驗傷診斷書、A女傷勢照片其中雖有
    「右腹咬痕3×3cm」之其右腹部有牙齒咬痕之傷痕，依A女所
    述，是被告對A女施暴過程，在甲男回撥電話詢問A女安危時
    ，遭被告搶下行動電話阻止其接電話，而得知A女已結交新
    男友時，才情緒激動摔A女行動電話並朝其右腹部咬一口所
    肇致傷痕，依前述說明，此咬傷動作之時序應係在A女所指
    被告要強脫其褲子之後所發生，尚與所指被告圖以強暴方式
    為強制性交未遂犯嫌行為有所區隔，亦無可僅此傷痕作為A
    女指訴遭被告性侵之補強證據。
五、綜上所述，依檢察官所舉證據之證明程度，仍無法使原審達
    於可排除合理之懷疑而形成被告犯有侵入住宅強制性交未遂
    罪之法律上確信程度，基於無罪推定原則，不能證明被告此
    部分犯罪，原應為被告無罪之諭知，惟如成立犯罪與前開經
    原審判刑之侵入住宅罪部分，屬於結合犯之實質上一罪關係
　　，爰不另為無罪之諭知。
伍、駁回上訴的理由：
一、原審認被告所犯罪證明確，適用刑法第306條第1項、第277
    條第1項、第304條第1項、第354條、第41條第1項前段、第5
    1條第5款，並審酌被告與A女曾為同居之男女朋友，被告卻
    未能理性處理分手後所生糾紛，明知A女無意願與其再為互
    動，竟侵入系爭房屋且進入私密度極高之2樓房間內，嚴重
    破壞A女居住生活安寧而造成A女極大壓力，且於談判過程中
    與A女發生口角爭執，無視A女於密閉空間內孤立無助，利用
    己身身材優勢訴諸暴力對A女施暴造成上開非輕傷勢，且未
    能尊重A女於分手後本有另行結交朋友之自由，被告於A女使
    用A女行動電話求援過程中，偶然得知已另有新男友，不滿
    情緒無處宣洩即驟起強制犯意動手搶下A女行動電話，且兩
    度猛力砸向地面毀損致A女行動電話不堪使用，被告犯罪手
    段實屬兇殘，不僅致A女受傷及受有財損亦造成心中難以弭
    平之傷痛，被告所為已嚴重危害社會秩序並徒增社會暴戾之
    氣，足見自我控制能力欠佳，法治觀念薄弱，犯後未曾對A
    女表示真摯歉意更未能與A女達成和解，且於警詢及偵訊時
    全盤否認犯行，直至審判時之辯解仍多所避重就輕而未見悔
    意，且僅承認強制及毀損犯行，就其餘犯行則始終否認（此
    乃被告基於防禦權之行使而為辯解，原審不得以此作為加重
    量刑之依據，但此與其餘相類似、已坦承全部犯行之案件相
    較，自應在量刑予以充分考量，以符平等原則），未能坦然
    面對自己之過錯，兼衡被告自陳高中結業之智識程度，與配
    偶離婚、育有2名子女由前妻扶養，獨居，從事務農，種植
    蔬菜，已超過一年半無收入，家境不好之經濟狀況等一切情
    狀，分別就被告所犯侵入住宅、傷害、強制等罪，量處有期
    徒刑3月、4月及拘役40日之刑，並均諭知易科罰金之折算標
    準，再就得易科罰金之有期徒刑部分定其應執行有期徒刑6
    月之刑及諭知易科罰金之折算標準。並說明依檢察官所舉證
    據之證明程度，仍無法使原審達於可排除合理之懷疑而形成
    被告犯侵入住宅強制性交未遂罪之法律上確信程度，基於無
    罪推定原則，認不能證明被告此部分犯罪，故就公訴意旨指
    訴被告涉犯刑法第222第2項、第1項第7款侵入住宅強制性交
    未遂罪嫌部分，既屬犯罪不能證明，惟因公訴意旨認此部分
    與被告所犯前開業經論罪科刑之侵入住宅罪部分，屬於結合
    犯之實質上一罪關係，爰不另為無罪之諭知。本院經核原審
    認事用法及證據取捨俱無不當，量刑亦稱妥適；被告上訴猶
    否認犯行，因而指摘原判決不當，依上所述，為無理由，應
    予駁回。
二、檢察官上訴意旨認：原判決雖認被告經起訴強制性交未遂部
    分無法證明而不另為無罪諭知，然㈠證人甲男於審判中到庭
    所為證言，除轉述A女向其告知之案發過程之外，尚有就其
    「親身觀察」A女於案發後之情緒反應為證述(原審卷第374
    頁，即證人甲男證稱：A女有跟伊說屋內發生之事情，A女稱
    其與被告爭執後，其要下床離開，被告將其推到其姐姐房間
    毆打，強脫其褲子，其掙扎跑到樓下，原本要往外跑，結果
    跑到廚房，後遭被告抓到樓上。然後伊打第3通電話給A女，
    係被告接聽，A女才可以趁機逃跑。以上內容係A女於109年1
    0月30日製作警詢筆錄前跟伊講述之內容，「因為A女很生氣
    、很混亂」，伊確定A女跟伊這樣講，不然伊印象不會那麼
    深刻等語)，上述A女案發不久後之情緒、身心反應為證人甲
    男親身經歷之事實，而非僅轉述引用A女所告知遭到被告強
    制性交未遂之事實，依前揭說明，自具補強證據之適格。原
    審以無補強證據遽論證人甲男之證述屬與A女陳述具有同一
    性之重複性證據，而不具補強證據之適格，有違上開最高法
    院之見解，容有違反論理法則之違誤。㈡原審認證人甲男證
    稱於電話裡聽聞A女對被告稱「不要靠近我」等語，與A女所
    指訴之被告所涉強制性交未遂罪嫌無必然之關聯性存在乙節
    ，然查強制性交犯行之客觀構成要件為對於男女以「強暴」
    、脅迫、恐嚇、催眠術或其他違反其意願之方法而為性交者
    ，可見本罪原即可與暴力行為相掛勾，且衡以一般社會中強
    制性交罪之情況中，於行為人以強暴等不法腕力壓制被害人
    遂行強制性交犯行時，被害人除肢體反抗之外，亦多會大聲
    呼救或喝斥行為人。是證人甲男證稱於電話中聽聞A女對被
    告稱「不要靠近我」、「不要碰我」、「你離我遠一點」、
    「不要過來」、「很痛」等語，與前述本罪一般之經過、行
    為人可能之行為態樣、被害人之反應、當下言語等情，經核
    大致相符，故難謂上開證人甲男所述與被告涉嫌之強制性交
    未遂犯行間，無任何之關聯性。原審判決就此未詳予論證，
    僅以不具關連性乙詞泛稱，容有判決不載理由之違誤。㈢末
    就原審認A女就醫時主訴未提及疑似受性侵害致未進行此部
    分檢傷或相關記載，僅憑上開證據，尚與A女指訴被告對其
    為強制性交未遂之犯行，無實質關聯性之部分，依驗傷診斷
    書、診斷證明書等證據，衡情已可與強制性交犯行之客觀構
    成要件（即施以強暴手段，而施以暴力往往會造成被害人受
    傷）作連結。惟原審僅泛言稱無實質關聯性，而未以周延之
    論證說明何以上述證據不可採，容有判決不載理由之違誤；
    再者，縱然原審判決本段論述係欲暗示「倘若A女確實有遭
    到被告為強制性交未遂之犯行，其理應於甫案發後之就醫時
    ，向醫生主訴其遭受性侵害以進行檢傷或相關醫療記載；然
    A女並未於當時向醫師反應該情，顯與常情有違。」衡諸常
    情，一般妨害性自主案件中，被害人或因害怕而不敢講、或
    因事涉性領域而難以啟齒、或擔心因貞操問題遭受異樣眼光
    、或擔心一揭發行為人犯行，倘若無足夠、確切證據證明之
    ，將受刑法誣告罪之處罰等，而無足夠勇氣在當下即向司法
    機關、醫療機構反應。準此，本件被害人沒有在第一時間向
    承辦員警指訴遭到性侵害之情，亦未於案發當下前往醫院檢
    傷之時，向醫生說明上情，其原因實有多端，審酌案發後A
    女情緒處於混亂、激動、憤恨不平之下，須俟一段時間之沉
    澱後，始能梳理好情緒面對遭到性侵害之事實，況且，本件
    發生強制性交未遂犯行之時，在場並無其他目擊證人，亦無
    監視錄影器畫面可佐，則A女基於訴訟策略，暨免遭誣告罪
    責相繩等考量下，於案發後8日(即109年11月7日)始向司法
    警察機關對被告提起強制性交未遂之告訴，與常情並無相違
    之處。是原審前開認定，亦容有違反經驗法則及論理法則之
    違誤等語。惟查：㈠依證人甲男所證，其與A女電話對話過程
    雖因聽見A女對被告稱「不要靠近我」、「不要碰我」、「
    你離我遠一點」、「不要過來」、「很痛」等語，但並未目
    睹A女究係遭遇何事而喊口出前述之言；又其雖證稱A女對其
    陳述遭被告侵害經過，有「因為A女很生氣、很混亂」之情
    緒反應，此部分雖係證人甲男目睹案發不久後A女之情緒、
    身心反應等情，然如A女前揭指述，其有遭被告肢體傷害、
    遭被告壓制、咬傷腹部等情，亦足致A女口出警告、神情驚
    慌之情狀，是尚難憑證人甲男所證此等情狀，即推測被告有
    對A女著手實施強制性交或猥褻之行為。而A女於案發時與被
    告確有近距離之肢體碰觸，然因被告於B房間內對A女施加暴
    行致受有傷害，已認定如前，而A女前開告誡被告切勿輕舉
    妄動之警語，尚與A女指訴遭受被告性侵害情節無必然關聯
    性存在。至證人甲男所證A女告稱被告強脫其褲子乙節，亦
    僅係轉述A女之陳述而已，與A女之指述無異，不足以補強A
    女之證詞（均非屬適格之補強證據）。㈡至於檢察官以本件
    被害人沒有在第一時間向承辦員警指訴遭到性侵害之情，亦
    未於案發當下前往醫院檢傷之時，向醫生說明上情，其原因
    實有多端，或如檢察官所言，A女情緒處於混亂、激動、憤
    恨不平之下，須俟一段時間之沉澱後，始能梳理好情緒面對
    遭到性侵害之事實、A女基於訴訟策略，暨免遭誣告罪責相
    繩等考量下，於案發後8日(即109年11月7日)始向司法警察
    機關對被告提起強制性交未遂之告訴，與常情並無相違之處
    。然而，檢察官起訴意旨認被告上開侵入住宅對A女涉犯強
    制性交未遂犯嫌，所憑A女之指訴遭被告侵入住宅、強行脫
    去A女內、外褲及欲脫去其上衣，且欲脫下自己外褲對A女為
    強制性交而未遂等情，仍須有補強證據以擔保其陳述確與事
    實相符，惟A女所為不利於被告之指訴，尚乏補強證據以擔
    保證明其真實性，已詳如前述，自不能徒憑A女證述採為論
    罪科刑的唯一證據。檢察官徒以A女於第一次警詢時未說明
    遭被告性侵未遂、未於案發當下前往醫院檢傷及案發8日後
    才提告並不違常情，然本案原審已說明本案係因欠缺對於A
    女指訴被告性侵未遂之適切補強證據，而不能證明被告有此
    部分犯罪，況且原審亦未因告訴人A女未於第一時間警詢時
    告知有遭被告性侵未遂行為而認為其於8日後提告有何違常
    之理，檢察官對此亦有誤會；是原審認為公訴意旨所指被告
    涉犯侵入住宅對A女涉犯強制性交未遂罪嫌應不另為無罪諭
    知，並無不當。檢察官上訴意旨以原審判決此部分關於被告
    侵入住宅強制性交未遂犯嫌不另為無罪之諭知，認定之理由
    不備或已違反經驗法則之指摘，應非可取，核無理由，應予
    駁回。
三、綜上，檢察官及被告之上訴均無理由，均應予以駁回。　
據上論斷，應依刑事訴訟法第368條，判決如主文。
本案經檢察官呂雅純提起公訴，檢察官顏榮松移送併辦，檢察官
楊麒嘉提起上訴，檢察官周文祥到庭執行職務。
中　　華　　民　　國　　111 　年　　4 　　月　　13　　日
                  刑事第二庭    審判長法  官  陳珍如
                                      法  官  包梅真
                                      法  官  黃裕堯
以上正本證明與原本無異。
傷害罪部分，如不服本判決應於收受送達後20日內向本院提出上
訴書狀，其未敘述上訴理由者，並得於提起上訴後20日內向本院
補提理由書（均須按他造當事人之人數附繕本）「切勿逕送上級
法院」。
侵入住宅罪部分，檢察官如不服本判決應於收受本判決後20日內
向本院提出上訴書，其未敘述上訴理由者並得於提起上訴後20日
內向本院補提理由書。被告不得上訴。
其餘不得上訴。
　　　　　　　　　　　　　　　　　　　書記官  蔡孟芬
中　　華　　民　　國　　111 　年　　4 　　月　　13　　日

附錄本案論罪科刑法條全文
中華民國刑法第277條
傷害人之身體或健康者，處五年以下有期徒刑、拘役或五十萬元
以下罰金。
犯前項之罪，因而致人於死者，處無期徒刑或七年以上有期徒刑
；致重傷者，處三年以上十年以下有期徒刑。

中華民國刑法第304條
以強暴、脅迫使人行無義務之事或妨害人行使權利者，處三年以
下有期徒刑、拘役或九千元以下罰金。
前項之未遂犯罰之。

中華民國刑法第306條
無故侵入他人住宅、建築物或附連圍繞之土地或船艦者，處一年
以下有期徒刑、拘役或九千元以下罰金。
無故隱匿其內，或受退去之要求而仍留滯者，亦同。

中華民國刑法第354條
毀棄、損壞前二條以外之他人之物或致令不堪用，足以生損害於
公眾或他人者，處二年以下有期徒刑、拘役或一萬五千元以下罰
金。